臺灣高等法院花蓮分院刑事裁定　　　　　 110年度抗字第71號
抗　告　人　
即 受刑 人　鍾明義
上列抗告人即受刑人因聲明異議案件，不服臺灣花蓮地方法院中
華民國110年11月4日所為之裁定（110年度聲字第541號），提起
抗告，本院裁定如下：
    主  文
抗告駁回。
    理  由
一、原裁定意旨略以：
  ㈠抗告人即受刑人鍾明義前因妨害秩序等案件，經原法院於民
    國110年3月30日以110年度原訴字第6號判決判處有期徒刑8
    月，判決書並分別送達抗告人於原法院所陳明之住所地及居
    所地，因均不能向抗告人本人送達，亦不能為補充送達，抗
    告人斯時復未在監所執行，乃將判決書寄存在其住所地及居
    所地之警察機關，已合法送達。嗣抗告人經傳喚而於上開判
    決確定後之110年7月19日前往臺灣花蓮地方檢察署報到時，
    亦陳明其知悉因上開案件經原法院判處有期徒刑8月，有收
    到上開判決書，對確定判決無意見等語。抗告人泛稱從未收
    受上開判決書，亦未收到通知單，致其喪失上訴機會，執行
    至今亦不知判決內容等語，尚無足採。
  ㈡抗告人上開案件係與其他成年人及少年共3人以上，在公共
    場所故意對少年下手實施強暴及私行拘禁，而犯刑法第150
    條第1項後段、同法第302條第1項等罪，就故意對少年犯罪
    部分，既係屬分則加重，則該二項罪名之原最重法定本刑經
    加重結果，均已逾5年以下有期徒刑，且上開判決就抗告人
    所宣告者，為有期徒刑8月，均不符刑法第41條第1項前段所
    定得易科罰金之要件，上開判決主文欄就抗告人部分，自不
    得該宣告刑下併諭知易科罰金之折算標準。
  ㈢上開判決既已合法送達而告確定，檢察官據以簽發110年執
    丙字第685號執行指揮書執行抗告人經上開判決所宣告之有
    期徒刑8月，並令其入監服刑，即屬合法。嗣就抗告人聲請
    該有期徒刑易科罰金乙事，經檢察官以110年10月19日花檢
    和丙110執聲他467字第1109018017號函敘明依刑法第41條第
    1項前段規定，於法無據，礙難准許，經核亦無違誤。因認
    抗告人之聲明異議為無理由，而駁回其異議。
二、抗告意旨略以：上開案件係伊與同案被告等人在鄧堡鄉之公
    司聊天時，聽到賴錦龍被毆打或將被毆打之消息後，伊並未
    連絡任何人，僅係與同案被告等人一同前往現場關心，其後
    伊要離開賴錦龍被毆打之現場欲返回鄧堡鄉之公司途中，李
    欣偉突將被害少年推入伊車上，並要伊開車回鄧堡鄉之公司
    ，嗣同案被告等人在鄧堡鄉之公司毆打被害少年，伊並沒有
    參與毆打，反而是要同案被告等人不要打被害少年，是伊救
    了被害少年，更勸導被害少年不要和校外不良少年搞在一起
    ，且伊在警方僅知道犯案車輛而不知犯罪人為何人時，並無
    脫罪行為，反將被害少年及涉案人員全部自行帶往警局說明
    、投案，被害少年及其家屬均可為證。伊並非惡劣之人，同
    案被告等人亦非伊之小弟，且無教唆未成年人糾眾施暴及提
    供公司拘禁被害少年，伊對於妨害自由部分亦為認罪之表示
    ，然上開判決對於事實多有誤認，認伊為主謀並教唆未成年
    人糾眾施暴及提供公司拘禁被害少年，對伊實有不公。又受
    刑人於執行前因甫出生之女就醫，到案後伊就表示要當日執
    行，後來聲請原判決書，才發現對伊不公。伊居住地與戶籍
    地不同，豈有可能同時出錯，伊確實並未收到判決書，所以
    才一直不敢提起抗告，伊直到110年11月20日始取得上開判
    決書影本，才知道伊遭判處多項不實罪名，伊難以接受，不
    能因為原法院行政疏失導致伊喪失上訴之機會，伊必定會抗
    告到底，希望法院還伊公平公正之罪名，並減輕其刑。
三、按受刑人或其法定代理人或配偶以檢察官執行之指揮為不當
    者，得向諭知該裁判之法院聲明異議，刑事訴訟法第484條
    定有明文。而所稱「檢察官執行之指揮不當」，係指檢察官
    有積極執行指揮之違法及其執行方法有不當等情形而言，是
    檢察官如依確定判決、裁定指揮執行，即無執行之指揮違法
    或其執行方法不當之可言（最高法院110年度台抗字第204號
    裁定意旨參照）。又判決確定後即生效力，檢察官如依確定
    判決內容為指揮執行，自難指檢察官執行之指揮為違法或其
    執行方法不當。而刑罰之執行，除法院之確定判決或定執行
    刑之確定裁定有違法情事，經非常上訴或再審程序，加以撤
    銷或變更者外，檢察官應依指揮書附具之確定裁判書指揮刑
    罰之執行（最高法院105年度台抗字第178號裁定意旨參照）
    。次按裁判除關於保安處分者外，於確定後執行之，刑事訴
    訟法第456條前段定有明文，是裁判一經確定，非依法定程
    序，不能停止其執行之效力；又執行機關對於審判機關所為
    之裁判，無審查內容之權，故裁判是否違法，並非執行機關
    所得過問。當事人縱對於所涉案件是否因已逾法定期間而有
    上訴合法、不合法之情形一節，有所爭執，亦應依循其他法
    定程序以求救濟，尚非得據為對檢察官執行之指揮聲明異議
    之適法理由（最高法院87年度台抗字第80號裁定意旨參照）
    。
四、經查：抗告人因妨害秩序等案件，經原法院於110年3月30日
    以110年度原訴字第6號判決判處有期徒刑8月，該判決分別
    送達抗告人於原法院所陳報之住所地及居所地，因未會晤抗
    告人本人，復無法補充送達於有辨別事理能力之同居人或受
    僱人，而於110年4月6日及同年月8日分別寄存在花蓮縣警察
    局吉安分局光華派出所及花蓮縣警察局鳳林分局鳳林派出所
    後未經提起上訴而確定，並由臺灣花蓮地方檢察署檢察官以
    110年度執丙字第685號指揮執行乙節，此有上開判決書影本
    、送達回證影本、臺灣花蓮地方檢察署檢察官110年度執丙
    字第685號執行指揮書、臺灣高等法院被告前案紀錄表在卷
    可稽（見聲字卷第45頁至第47頁、原訴卷第173頁、第175頁
    、原法院卷第11頁、本院卷第37頁至第62頁）。另抗告人至
    臺灣花蓮地方檢察署執行科報到時，業已陳明其知悉因上開
    案件經原法院判處有期徒刑8月，有收到上開判決書，對確
    定判決無意見等語，亦有執行筆錄影本1份在卷可佐（見執
    字卷第1頁），足徵上開判決業已合法送達，且未於法定期
    間內提起上訴而確定。上開確定判決既然未經其他法定程序
    撤銷或變更，臺灣花蓮地方檢察署檢察官據以執行，即無不
    當，抗告人辯稱上開判決送達不合法等語，尚屬無據。縱抗
    告人就上開判決書之送達有所爭執，揆諸前揭說明，自應依
    循其他法定程序以求救濟，尚非得據為對檢察官執行之指揮
    聲明異議之適法理由。另抗告意旨稱其非首謀，並無教唆未
    成年人糾眾施暴及提供公司拘禁被害少年，請求減輕其刑等
    語，係對於上開判決之實體認定為爭執，與檢察官之執行無
    涉，亦非聲明異議程序所得審究。從而，原裁定意旨以上開
    判決書已合法送達，而駁回抗告人異議之聲明，於法無違。
五、綜上所述，檢察官之執行指揮，於法並無違法或不當，原法
    院因而以抗告人之聲明異議無理由，裁定駁回其聲明異議，
    經核並無違誤，抗告人猶執陳詞提起抗告，為無理由，應予
    駁回。
據上論結，應依刑事訴訟法第412條，裁定如主文。
中    華    民    國   111    年    1     月    18    日
                  刑事庭審判長法  官  張宏節
                              法  官  林碧玲
                              法  官  林恒祺
以上正本證明與原本無異。
如不服本裁定，應於裁定送達後5日內向本院提出再抗告狀。再
抗告書狀，並應敘述再抗告之理由。
如因疫情而遲誤不變期間，得向法院聲請回復原狀。
中    華    民    國   111    年    1     月    18    日
                              書記官  蔣若芸